# 关于境外经营视同处置

提问人：cfshichunsheng 时间：2019-08-14 19:18:51
陈版，《企业会计准则第 19 号--外币折算》第十四条规定企业在处置境外经营时，应当将资产负债表中所有者权益项目下列示的、与该境外经营相关的外币财务报表折算差额，自所有者权益项目转入处置当期损益；部分处置境外经营的，应当按处置的比例计算处置部分的外币财务报表折算差额，转入处置当期损益。这里所指的 “处置境外经营”：
（ 1 ）境外经营处置单项资产（不含长期股权投资，如金融资产、固定资产等）、单项负债，是否属于 “处置境外经营”，若属于，如何计算应结转损益的外币报表折算差额；
（ 2 ）境外经营处置业务（包含资产和负债），是否属于 “处置境外经营”，若属于，如何计算应结转损益的外币报表折算差额；
（ 3 ）国际会计准则的规定与中国企业会计准则关于 “处置境外经营” 的规定是否存在差异。
谢谢陈版。
您的回复： 1 、境外经营处置单项资产（不含长期股权投资，如金融资产、固定资产等）、单项负债，不属于 “处置境外经营”。
2 、境外经营处置业务（包含资产和负债），属于 “处置境外经营”。可按照被处置的业务净资产占该境外经营子公司净资产的比例确定应结转至损益的外币报表折算差额的金额。
3 、无差异。
非常感谢陈版。另请问您上述解答（ 2 ）境外经营处置业务（包含资产和负债），属于 “处置境外经营” 的理论依据是什么？另外对于权益法核算的长期股权投资由于丧失董事选派权等原因（持股比例并未改变）转为可供出售金融资产（原金融工具准则下），是否属于 “处置境外经营”。

回答人：chenyiwei
在合并报表中，合并主体内部并没有法人的界限，处置子公司和处置构成业务的一组净资产，在合并报表层面的处理效果是完全相同的。
例如，合并报表准则第三十三条规定：“母公司在报告期内处置子公司以及业务，编制合并资产负债表时，不应当调整合并资产负债表的期初数”；第三十九条规定：“母公司在报告期内处置子公司以及业务，应当将该子公司以及业务期初至处置日的收入、费用、利润纳入合并利润表”；第四十四条规定：“母公司在报告期内处置子公司以及业务，应当将该子公司以及业务期初至处置日的现金流量纳入合并现金流量表。” 这些条款均把处置子公司和处置业务相并列，采用相同的处理原则。
权益法核算的联营企业或者合营企业，在投资方报表中体现为一个单项资产（长期股权投资），一般理解不构成业务，境外经营处置对联营企业或合营企业的股权投资时，无需转出外币报表折算差额。丧失重大影响转为金融资产核算时同理。